臺灣高雄地方法院民事判決
110年度雄簡字第1539號
原      告  林建驊  
訴訟代理人  余景登律師
被      告  盧穎    
訴訟代理人  謝宜峰  
上列當事人間請求侵權行為損害賠償事件，原告提起刑事附帶民
事訴訟，經本院刑事庭裁定移送前來（109年度審交附民字第545
號），本院於民國111年5月24日言詞辯論終結，判決如下：
    主      文
一、被告應給付原告新臺幣（下同）173萬1,986 元，及自民國
    （下同）109 年11月3日起至清償日止，按週年利率5 ％計算
    之利息。
二、原告其餘之訴駁回。
三、訴訟費用由被告負擔70％，餘由原告負擔。
四、本判決原告勝訴部分，得假執行；但被告如以173萬1,986元
    為原告預供擔保，得免為假執行。
五、原告其餘假執行之聲請駁回。
    事實及理由
一、按訴狀送達後，原告不得將原訴變更或追加他訴，但請求之
    基礎事實同一、擴張或減縮應受判決事項之聲明者，不在此
    限，民事訴訟法第255條第1項第2款、第3款定有明文。本件
    原告原起訴請求被告應給付500萬元及自起訴狀繕本送達翌
    日起至清償日止，按週年利率5%計算之利息。嗣於訴訟進行
    中縮減聲明為：被告應給付248萬2,416元及自起訴狀繕本送
    達翌日起至清償日止，按週年利率5%計算之利息，核屬縮減
    應受判決事項之聲明，於法並無不合，應予准許。
二、原告主張：被告於108年11月28日11時40分許，駕駛車牌號
    碼0000-00號自小客車（下稱甲車），沿高雄市鼓山區中華
    一路由南往北方向行駛，行經中華一路與明誠三路交岔路口
    欲右轉時，本應注意在設有分隔島劃分快慢車道且設有號誌
    管制之道路，在快車道行駛之車輛應依號誌指示轉彎，而依
    當時情狀，並無不能注意之情事，竟疏未注意其駕駛之車道
    路口號誌尚未轉換為右轉箭頭綠燈，即貿然右轉，適有伊騎
    乘車牌號碼000-0000號普通重型機車（下稱乙車）在被告所
    駕甲車左側沿中華一路由南往北方向之慢車道行駛，被告見
    狀不及反應，兩車因而發生碰撞，致伊因此人車倒地，並受
    有左側遠端脛骨及內踝骨折、左腓骨骨折、左膝及左踝內側
    擦傷之傷害（下稱系爭傷勢）。伊因被告上開不法侵害行為
    ，因此支出醫療費用17萬7,227元、醫療用品費用1萬196元
    、看護費用1萬1,000 元、並因此1年4個月又22日無法工作
    ，受有1年不能工作之薪資損失66萬9,333元【計算式：40,0
    00元（月薪）×（16+22/30）（個月)＝669,333元】，又伊因
    系爭事故受傷受有永久損害，喪失部分勞動能力，以伊受傷
    前月薪4萬元計算，扣除中間利息後，得一次向被告請求賠
    償34年10月又13日（扣除請求不能工作損失之期間即自110
    年4月20日計至退休年紀65歲（145年3月4日），共計約34年
    10月又13日）減少勞動能力之損害68萬9,010元。另伊因系
    爭事故受傷歷經住院、治療，並因此遺有永久無法復原之傷
    害，精神上之痛苦可想而知，亦應由被告賠償非財產上之損
    害100萬元，以資慰藉。以上金額合計255萬6,766元（計算
    式：177,227+10,196+11,000+669,333+689,010+1,000,000=
    2,556,766），再扣除原告已領得之強制汽車責任保險理賠(
    下稱強制險理賠)7萬4,350元後，尚得請求被告賠償248萬2,
    416元（計算式：2,556,766-74,350=2,482,416）爰依侵權
    行為法律關係，請求被告加計法定遲延利息如數賠償等情，
    並聲明：㈠、被告應給付原告248萬2,416元，及自起訴狀繕
    本送達翌日起至清償日止，按週年利率5％計算之利息。㈡、
    原告願供擔保，請准宣告假執行。
三、被告經合法通知，未於言詞辯論期日到場，亦未提出書狀作
    何聲明或陳述。 
四、得心證之理由：
㈠、按汽車、機車或其他非依軌道行駛之動力車輛，在使用中加
    損害於他人者，駕駛人應賠償因此所生之損害。但於防止損
    害之發生，已盡相當之注意者，不在此限。民法第191條之2
    定有明文。查原告主張：因被告所駕甲車行經中華一路與明
    誠三路交岔路口欲右轉時，本應注意在設有分隔島劃分快慢
    車道且設有號誌管制之道路，在快車道行駛之車輛應依號誌
    指示轉彎，而依當時情狀，並無不能注意之情事，竟疏未注
    意其駕駛之車道路口號誌尚未轉換為右轉箭頭綠燈，即貿然
    右轉，致發生系爭事故，原告並因此受有系爭傷勢等情，業
    據原告提出診斷證明書、醫療費用收據等件為證（見附民卷
    第17-23頁、本院卷第125、127-225頁、241-243頁）為證。
    而被告上開不法侵害原告之行為，業經本院刑事庭以109年
    度審交易字第804號刑事判決判處：被告犯過失傷害罪，處
    有期徒刑3月，如易科罰金，以1,000元折算1日，已告確定
    在案，有該刑事判決附卷可稽（見本院卷第13-17頁），並
    經本院調閱上開刑事案件卷宗查閱無訛，而被告未到庭爭執
    ，堪認本件被告駕駛甲車肇事，加損害於原告，被告不能證
    明其於防止損害之發生已盡相當之注意，且原告係因系爭事
    故而受有損害，其所受損害與被告之不法侵害間，顯有相當
    因果關係，則原告依前揭侵權行為之法律關係，請求被告賠
    償其所受損害，於法洵屬有據。
㈡、原告就本件請求之損害賠償之項目及金額，包括：醫療費用1
    7萬7,227元、醫療用品費用（含就醫交通費用）1萬196元、
    看護費用1萬1,000元、不能工作之損失66萬9,333元、勞動
    能力減損68萬9,010元、慰撫金100萬元，茲就原告請求之項
    目及金額逐一審核如下：
  1.醫療費用部分：原告主張其因被告之不法侵害，共支出醫療
    費用17萬7,227元（見本院卷第117頁、第127-225頁、第241
    頁）一節，業據其提出醫療費用收據為證，惟原告所提出之
    醫療費用單據合計僅有17萬6,797元，故於此範圍內，應予
    准許之，逾此範圍，則屬無據，應予駁回。
  2.醫療用品費用：原告主張其因被告之不法侵害，共支出醫療
    用品費用（含救護車車資）1萬196元一節，業據其提出與其
    所述相符之發票為證（見本院卷第227-237頁），此部分原
    告之請求，自應准許之。
  3.看護費用部分：原告主張其因被告之不法侵害，住院期間共
    支出看護費用1萬1,000 元一節，業據其提出與其所述相符
    之診斷證明、照顧服務員費用收據為證（見附民卷第17頁、
    本院卷第239頁），原告主張因系爭傷勢治療期間共計支出
    看護費用1萬1,000元，此部分原告之請求，自應准許之。
  4.不能工作損失部分：原告主張其因被告之不法侵害，長達1
    年4個月又22日【即108年11月28日（事故發生日）至110年4
    月19日（手術後半年）共計1年4個月又22日，終止日不算入
    】不能工作、以其月薪4萬元計算，共計損失66萬9,333元(
    計算式：40,000元（月薪）×（16+22/30）（個月)＝669,333
    元，未滿1元部份四捨五入，下同)，業據原告提出與其所述
    相符之員工薪資明細、診斷證明為證（見本院卷第123頁、2
    61頁），堪信為真，是原告此部份之請求，亦應准許之。
  5.勞動能力喪失之損害部分：
    原告主張其從事健身教練事故發生前月薪為4萬元，其因系
    爭事故受傷，喪失勞動能力7％，自110年4月20日【即原告請
    求不能工作薪資損失期間末日（110年4月19日）之翌日】起
    計至145年3月4日（即原告65歲之日），尚有34年10月又13
    日，以此為請求期間，原告得請求被告賠償其喪失勞動能力
    之損害68萬9,010元等語，經查：
  ①原告此部分主張，業據其提出員工薪資明細表、診斷證明為
    證（見本院卷第123頁、261頁），並經本院就原告因系爭傷
    勢所受之勞動能力減損為若干？函詢財團法人私立高雄醫學
    大學附設中和紀念醫院（下稱高醫），據高醫函覆：原告因
    系爭傷勢所受勞動能力減損比例為7％，有高醫全人勞動能力
    減損評估報告書在卷可稽（見本院卷第287-291頁），核與
    原告請求之因系爭傷勢勞動能力減損比例7％相符，又原告所
    請求之1年4個月又22日不能工作損失，業經認定如前，故就
    原告所得請求之勞動能力減損起算日期間，應自原告得請求
    不能工作之薪資損失期間（108年11月28日至110年4月19日)
    末日之翌日起算，即自110年4月20日起算，計至原告65歲之
    日即145年3月4日（原告為80年3月4日出生計至其65歲為145
    年3月4日），則原告得請求勞動能力減損之期間應為34年10
    月又13日【即自110年4月20日計至145年3月4日），故原告
    主張以此期間為計算其勞動能力減損之期間，核屬有據，應
    予准許。
  ②又原告就其於事故發生前之薪資每月為4萬元一節，業據其提
    出與其所述相符之薪資明細表為證（見本院卷第123頁），
    堪信為真。從而，本件原告得請求被告賠償之勞動能力減損
    ，應以月薪4萬元、期間為34年10月又13日、按減損比例7％
    為基準計算，並依霍夫曼計算法扣除中間利息後，原告得一
    次請求被告賠償勞動能力減損之金額應為68萬9,010元【計
    算方式為：33,600×20.00000000+(33,600×0.0000000)×(20.
    00000000-00.00000000)=689,010.0000000000。其中20.000
    00000為年別單利5%第34年霍夫曼累計係數，20.00000000為
    年別單利5%第35年霍夫曼累計係數，0.0000000為未滿一年
    部分折算年數之比例(319/366=0.0000000)。採四捨五入，
    元以下進位】，核與原告此部分請求相符，故原告主張其因
    系爭事故受傷得請求被告賠償其喪失勞動能力之損害為68萬
    9,010元等語，洵屬有據，應予准許。
  6.慰撫金部分：原告因本件不法侵害，受有系爭傷勢，歷經住
    院、手術，治療後尚遺有勞動能力永久減損7％之損害等情，
    高醫全人勞動能力減損評估報告書在卷可稽（見本院卷第28
    7-291頁），顯見其傷勢不輕，不論在肉體或精神上均必感
    到相當之痛苦，則原告請求被告賠償非財產上之損害，以資
    慰藉，於法自無不合。查原告為大學畢業，於系爭事故發生
    前係擔任健身房教練，每月薪資約4萬元，名下有機車、汽
    車各一部，無不動產。被告則為大陸地區人士，現居留於我
    國，以美睫師為業，無所得資料等情，經原告陳明在卷，並
    有稅務電子閘門財產所得調件明細表在卷、並有內政部移民
    署110年5月19日移署資字第1100053789號函可參（見本院卷
    第75-78頁）。本院審酌兩造之身分、地位、經濟能力及原
    告所受傷勢之嚴重程度等一切情狀，認原告請求被告賠償慰
    撫金於25萬元之範圍核屬有據，應予准許，逾此範圍之請求
    ，則屬無據，應予駁回。
  7.依上所述，原告得請求被告賠償之金額共180萬6,366元（17
    6,797＋10,196＋11,000+669,333+689,010+250,000＝1,806,36
    6）。又保險人依本法所為之保險給付，視為被保險人損害
    賠償金額之一部分，被保險人受賠償請求時，得扣除之，強
    制汽車責任保險法第32條定有明文。本件汽車交通事故發生
    後，原告已領取強制汽車責任保險之保險金7萬4,350元，為
    兩造所不爭執，則原告所得請求被告賠償之金額自應再扣除
    7萬4,350元，而減為173萬1,986 元。
五、綜上所述，本件原告依侵權行為法律關係，請求被告給付17
    3萬1,986元，及自起訴狀繕本送達翌日即109年11月3日（見
    附民卷第7頁）起至清償日止，按週年利率5％計算之利息，
    為有理由，應予准許。逾此範圍，非有理由，應予駁回。
六、本判決原告勝訴部分係依民事訴訟法第427條第1項規定適用
    簡易訴訟程序，所為被告敗訴判決，應適用民事訴訟法第38
    9條第1項第3款之規定，依職權宣告假執行（此部分原告所
    為假執行之聲請並無必要）。併依同法第392條第2項規定依
    職權諭知被告得供相當擔保金額後免為假執行。原告敗訴部
    分，其假執行之聲請亦無理由而應併予駁回。
七、本件事證已臻明確，兩造其餘主張陳述及所提證據方法，經
    本院斟酌後認均不足以影響本判決結果，自無逐一詳予論駁
    之必要，併此敘明。
八、訴訟費用負擔之依據，民事訴訟法79條。
中　　華　　民　　國　　111 　年　　5 　　月　　31　　日
                  高雄簡易庭  法      官  林綉君
以上正本係照原本作成。
如不服本判決，應於送達後20日內，向本院提出上訴狀並表明上
訴理由，如於本判決宣示後送達前提起上訴者，應於判決送達後
20日內補提上訴理由書（須附繕本）。
中　　華　　民　　國　　111 　年　　5 　　月　　31　　日
                              書  記  官  羅崔萍